【裁判字號】    92,訴,776
【裁判日期】    920819
【裁判案由】    強盜等
【裁判全文】
臺灣臺南地方法院刑事判決                          九十二年度訴字第七七六號
    公  訴  人  臺灣台南地方法院檢察署檢察官
    被      告  丑○○
    選      任
    辯  護  人  鄭和傑律師
                蘇新竹律師
                張清富律師
    被      告  庚○○
                丙○○
                己○○
    右  三  人
    指定辯護人  本院公設辯護人丁○○
右列被告因強盜等案件，經檢察官提起公訴 (九十二年度偵字第五四九二號、第六一
三三號、第六二二二號、第六三二八號)，本院判決如左：
    主  文
己○○意圖為自己不法之所有，結夥三人以上，攜帶兇器，以強暴至使不能抗拒而取
他人之物，累犯，處有期徒刑柒年貳月。
丙○○、庚○○、丑○○連續意圖為自己不法之所有，結夥三人以上，攜帶兇器，以
強暴至使不能抗拒而取他人之物，丙○○處有期徒刑柒年肆月；庚○○處有期徒刑柒
年捌月；丑○○處有期徒刑肆年。
西瓜刀貳把均沒收。
庚○○、丑○○共同竊盜，各處有期徒刑參月，庚○○應執行有期徒刑柒年玖月；丑
○○應執行有期徒刑肆年貳月，西瓜刀貳把均沒收。
    事  實
一、甲○○ (通緝中另行審結)、丑○○、庚○○、丙○○，共同基於意圖為自己不
    法所有之概括犯意聯絡，先由住在高雄市並熟悉遊藝場營業模式之甲○○策劃擇
    定作案對象，再以電話通知住在臺南市之丙○○，而丙○○另行通知丑○○、庚○○一同至高雄市與甲○○會合，四人再一同前往甲○○指定之遊藝場，丙○○
    、甲○○並在高雄市購買客觀上足為兇器之西瓜刀二把、鴨舌帽、口罩、膠帶作
    為作案之工具，由丑○○、庚○○二人持西瓜刀、丙○○持膠帶進入遊藝場押人
    並搶奪財物，而甲○○則在外面把風接應，互為強盜之行為分擔，連續自如附表
    所示編號一至四之時間，在如附表所示編號一至四之地點，對如附表所示編號一
    至四之被害人許喨喻、戊○○、壬○○、癸○○、乙○○等人，以如附表編號一
    至四所示方式為共同強盜行為，並取得如附表所示編號二至四之財物。甲○○承
    前開意圖為自己不法所有之概括犯意，於民國九十二年四月二十五日擇定力道山
    遊藝場為連續強盜目標，因尋不著丙○○，遂由丑○○聯絡己○○參與如附表所
    示編號五之強盜行為。
二、己○○曾於八十五年間因毒品案件，經臺灣高等法院臺南分院判處有期徒刑五月
    確定，於八十六年四月一日執行完畢猶不知悔改。竟基於與甲○○、丑○○、庚○○共同強盜之犯意聯絡，於如附表所示編號五之時間，在如附表所示編號五之
    地點、對如附表所示編號五之被害人，以如附表所示編號五之方式為共同強盜行
    為，並取得如附表所示編號五之財物。甲○○、丙○○、丑○○、庚○○、己○○等人因強盜而取得如附表所示之贓款或贓物，則朋分花用殆盡。
三、另丑○○、庚○○於九十二年四月二十五日上午六時許，因強盜力道山遊藝場遭
    追捕，逃亡至高雄市○○路六十八巷六號前，丑○○、庚○○為避免追捕，遂另
    基於意圖為自己不法所有之共同犯意連絡，由丑○○持自備鑰匙竊取黃王麗蘭所
    有車號ＤＬＢ─五三０號機車一輛，庚○○則在該機車後面把風，得手後由庚○○騎該機車載丑○○逃離現場。嗣經臺南地方法院檢察署檢察官指揮臺南市警察
    局第六分局，陸續逮捕丙○○、丑○○、庚○○、己○○等四人到案。嗣臺南市
    警察局第六分局偵查員，於九十二年五月十一日經丙○○同意，在其臺南市○○
    路四四七─三號住處搜索，扣得作案時所穿夾克一件。
四、案經臺南地方法院檢察署檢察官指揮臺南市警察局第六分局查處後自動檢舉偵查
    及臺南市警察局第六分局報請院臺南地方法院檢察署檢察官偵查起訴。
    理  由
一、丙○○、丑○○、庚○○、己○○強盜之犯行：
（一）右揭強盜之犯罪事實，業據被告丙○○、丑○○、庚○○於警詢、偵訊及本院
      審理中均供認不諱，互核相符在卷足按，並核與如附表「被害人」欄內編號一
      至編號五之被害人許喨喻、戊○○、壬○○、戊○○、乙○○、子○○所述大
      亨遊藝場、喬丹遊藝場、力道山遊藝場於事實欄附表編號一至五所示之時間發
      生強盜之情節大致相符，復有警方前往本案犯罪現場大亨遊藝場、喬丹遊藝場
      、力道山遊藝場所攝之現場照片及現場圖例等件附卷及被告丙○○、己○○、
      丑○○、庚○○等人為犯上開強盜罪而相互於電話中聯絡情節之通訊監察書及
      錄音帶、譯文等資料在卷及大亨遊藝場監視器攝錄被告丑○○、庚○○、丙○○強盜過程之錄影光碟一片及翻拍照片八張可佐。
（二）另被告己○○就力道山遊藝場強盜一案辯稱：其沒有跟他們去搶遊藝場，係被
      告丑○○要求其載他們去高雄討債，不知道他們是去強盜云云。惟查：被告己○○於警詢及偵查中自白有參與力道山遊藝場強盜案，庚○○拿膠帶給伊，準
      備貼店方人員嘴巴，嗣後庚○○分給伊新台幣（下同）二千元等情，業據被告
      丑○○、庚○○二人供述甚明，互核無訛可按，是被告己○○所辯其未參與力
      道山遊藝場搶盜犯行顯屬卸責之詞，委無足採。綜上，被告丙○○、丑○○、
      庚○○、己○○等人所涉上開犯罪事證明確，其犯行均堪予認定。
二、丑○○、庚○○竊盜之犯行：
    訊據被告丑○○對於右揭時、地以自備之鑰匙竊取前開機車一部之事實坦承不諱
    ；而被告庚○○於偵訊中自白丑○○下手行竊機車時，其在後面把風等情，有九
    十二年五月三十日之偵訊筆錄在卷可參，雖被告丑○○於本院審理時陳稱：被告
    庚○○沒有跟其一起竊車云云，然查，其曾於前開偵訊筆錄中供稱：機車是其與
    庚○○一起偷的等語，是被告丑○○於本院之前揭辯解顯係維護被告庚○○之詞
    ，不足採信。此外，被告上開自白核與被害人黃王麗蘭警詢中指述其機車被竊之
    事實相符，並有高雄市政府警察局三民第二分局及苓雅分局之車輛協尋單及尋獲
    證明單各一紙附卷足憑。綜上所述，被告丑○○、庚○○二人共同竊盜機車之事
    實，事證明確，此部分之犯行亦堪認定。
三、被告持西瓜刀壓抑被害人之抗拒，並以加害生命之事威脅，或以膠帶加以綑綁，
    自已使被害人達於不能抗拒之程度，又西瓜刀客觀上足對人之身體、生命構成威
    脅，自屬兇器之一種。核被告丙○○、丑○○、庚○○、己○○所為，係犯刑法
    第三百三十條第一項、第二項之結夥三人以上攜帶兇器加重強盜既、未遂罪嫌。
    又被告丑○○、庚○○二人又犯有刑法第三百二十條第一項竊盜罪嫌。被告丙○○、丑○○、庚○○三人就附表編號淤一至四之強盜行為；被告丑○○、庚○○
    、己○○三人就附表編號五之強盜行為；被告丑○○、庚○○二人就附表編號六
    之竊盜行為，均有犯意聯絡及行為分擔，為共同正犯。而被告丙○○所犯如附表
    所示一至四之加重強盜罪；丑○○及庚○○所犯如附表所示一至五之加重強盜罪
    ，犯罪時間緊接，犯罪基本構成要件相同，顯係基於概括犯意而為之，為連續犯
    ，應依刑法第五十六條之規定論以一罪，並加重其刑。再者，被告丑○○、庚○○二人所犯上開加重強盜與竊盜二罪間，犯意各別，罪名互異，依數罪併罰之。
    被告己○○曾於八十五年間因毒品案件，經臺灣高等法院臺南分院判處有期徒刑
    五月確定，於八十六年四月一日繳納易科罰金執行完畢，有臺南地方法院地檢署
    刑案查註記錄表及台灣高等法院被告全國前案記錄表可按，五年以內再犯本件有
    期徒刑以上之罪，為累犯，應依刑法第四十七條規定加重其刑。再被告丑○○甫
    年滿十八歲，社會閱歷尚淺、思慮不周，受被告庚○○鼓動方為本案犯行，情輕
    法重，尚可憫恕，故依刑法第五十九條規定，減輕其刑，並先加後減之。爰審酌
    被告等犯罪後尚能坦承犯行，犯後態度尚佳，知所悔改，及犯罪之手段等一切情
    狀，量處如主文所示之刑；並就被告丑○○、庚○○部分定其應執行刑，以資懲
    儆。至被告庚○○、丑○○持以強盜之西瓜刀二把並未扣案，係供犯罪所用之物
    ，且為被告甲○○所有，經被告等供明在卷，且無法證明業已滅失，應依刑法第
    三十八條第一項第二款宣告沒收。又扣案之夾克非供犯罪所用之物，爰不另為沒
    收之諭知。
四、至起訴書雖記載被告庚○○於如附表所示編號五之強盜案搶得贓款四萬三千元，
    惟被告庚○○自始均否認有搶前開金額之贓款，而辯稱：其僅搶得九千元等語，
    經查同案被告丑○○於警詢中供述：在力道山遊藝場搶得九千多元，並四人均分
    得贓款二千元等語，且同案被告己○○亦稱其有得贓款二千元等情綜合觀之，被
    告等於該搶盜案中僅搶得九千元應為可信，且被害人復未提出任何事證供證明案
    發當日力道山遊藝場抽屜櫃內確實存放四萬三千元，故本案既無證據證明被告等
    搶得四萬三千原之贓款，依罪疑為輕原則，應認被告於附表所示編號五強盜案所
    得贓款為九千元，公訴人所指容有誤會，應予院更正。
五、公訴意旨另以：被告己○○涉有如附表編號四所示之強盜犯行，無非以同案被告
    丑○○、庚○○之供述為論斷之依據。質之被告己○○於本院審理中堅詞否認其
    有參與附表編號四所示之強盜犯行，辯稱：案發當日是丑○○打手機給伊，要伊
    載他們去高雄討債，約好給伊二千元代價等語。經查，同案被告丙○○於本院審
    理中供述：當時去高雄時，是跟己○○說要去討債，他不知道我們要去搶奪等語
    ，並據被告丑○○於警詢中供稱：（問：喬丹遊藝場之強盜案何人參與？如何分
    工？）伊、庚○○、丙○○、甲○○四人參與，伊託朋友「大頭」即己○○開車
    載伊、庚○○、丙○○到高雄與甲○○會合等語，再就被告庚○○於本院審理時
    亦陳稱：他們第一次騙己○○說要去討債，而己○○開車在外面等他們，他們在
    車上都沒有講如何搶錢事情等情；綜合以觀，顯見甲○○等四人實施喬丹遊藝場
    強盜案並未邀被告己○○參與，是被告己○○稱：僅載同案被告庚○○、丙○○
    、丑○○至高雄，並未會同甲○○等參與喬丹遊藝場強盜案之辯詞顯非虛詞，應
    值採信。此外，復查無其他積極證據足認被告己○○有參與附表編號四所示之強
    盜犯行，是此部分尚不足證明被告己○○犯罪，因此部分公訴人認與前述論罪科
    刑部分有裁判上一罪之連續犯關係，爰不另為無罪之諭知，附此敘明。
據上論斷，應依刑事訴訟法第二百九十九條第一項前段、刑法第二十八條、第五十六
條、第三百三十條第一項、第三百二十一條第一項第三款、第四款、第三百二十條第
一項、第四十七條、第五十九條、 第五十一條第五款、第三十八條第一項第二款、
罰金罰鍰提高標準條例第一條前段、第二條，判決如主文。
本案經檢察官羅瑞昌到庭執行職務
中      華      民      國      九十二      年      八      月  十九    日
                                  臺灣臺南地方法院刑事第五庭
                                          法  官  石家禎
右正本證明與原本無異。
如不服本判決，應於判決送達後十日內，向本院提出上訴狀。
                                          書記官  凌昇裕
中      華      民      國      九十二      年      八      月  十九    日
附表
┌──┬───┬────┬─────┬────┬─────────┬┴──
│編號│被告  │時間    │地點      │被害人  │方             式 │所得財
│    │      │        │          │        │                  │物
├──┼───┼────┼─────┼────┼─────────┼───
│一  │甲○○│九十二年│高雄市七賢│辛○○  │甲○○提議並擇定強│無
│    │丑○○│二月十七│二路一一八│戊○○  │盜對象後，由丑○○│
│    │庚○○│日上午九│號八樓之三│        │、庚○○各持足為兇│
│    │丙○○│時許    │大亨遊藝場│        │器之西瓜刀一把，與│
│    │      │        │辦公室外樓│        │丙○○躲在樓梯間，│
│    │      │        │梯間      │        │見辛○○出來，即持│
│    │      │        │          │        │西瓜刀脅迫辛○○之│
│    │      │        │          │        │生命安全，致使其不│
│    │      │        │          │        │能抗拒，因辛○○之│
│    │      │        │          │        │叫聲傳到辦公室內，│
│    │      │        │          │        │戊○○出外查看，王│
│    │      │        │          │        │仁輝等四人旋而逃離│
│    │      │        │          │        │現場而強盜未遂。  │
├──┼───┼────┼─────┼────┼─────────┼───
│二  │甲○○│九十二年│高雄市七賢│辛○○  │甲○○提議及擇定對│新台幣
│    │丑○○│二月十九│二路一二０│壬○○  │象後，由丑○○、張│（下同
│    │庚○○│日凌晨四│號一樓    │        │瑞澤各持足為兇器之│）六萬
│    │丙○○│時許    │大亨遊藝場│        │西瓜刀一把，丙○○│元及行
│    │  │        │          │        │攜膠帶一同衝進遊藝│動電話
│    │      │        │          │        │場內，將辛○○、陳│一支。
│    │      │        │          │        │葳琇押至吧抬後以膠│
│    │      │        │          │        │帶綑綁其手、腳致使│
│    │      │        │          │        │不能抗拒，旋而搶取│
│    │      │        │          │        │店內之財物，得手後│
│    │      │        │          │        │與在店外把風之王仁│
│    │      │        │          │        │輝朋分贓款。      │
├──┼───┼────┼─────┼────┼─────────┼───
│三  │甲○○│九十二年│高雄市七賢│辛○○  │甲○○提議並擇定強│五萬元
│    │丑○○│二月二十│二路一二０│癸○○  │盜對象後，由丑○○│
│    │庚○○│四日上午│號一樓    │        │、庚○○持足為兇器│
│    │丙○○│六時三十│大亨遊藝場│        │之西瓜刀各一把，林│
│    │      │分許    │          │        │永淇則持膠帶，三人│
│    │      │        │          │        │衝進遊藝場內，將許│
│    │      │        │          │        │亮喻、癸○○押至吧│
│    │      │        │          │        │抬後並以膠帶綑綁其│
│    │      │        │          │        │手腳致不能抗拒，隨│
│    │      │        │          │        │即搜取財物，得手後│
│    │      │        │          │        │與在外把風之甲○○│
│    │      │        │          │        │朋分贓款花用。    │
├──┼───┼────┼─────┼────┼─────────┼───
│四  │甲○○│九十二年│高雄市三多│乙○○  │甲○○提議並擇定強│攝錄影
│    │丑○○│四月十七│路三五五號│        │盜對象，由丑○○、│機一台
│    │庚○○│日上午五│之二      │        │庚○○各持足為兇器│
│    │丙○○│時五十分│喬丹遊藝場│        │之西瓜刀一把，林永│
│    │      │許      │          │        │淇持膠帶三人衝進遊│
│    │      │        │          │        │藝場內，將乙○○押│
│    │      │        │          │        │到廁所內，至其不能│
│    │      │        │          │        │抗拒，隨即搜取店內│
│    │      │        │          │        │財物，得手後與在外│
│    │      │        │          │        │把風之甲○○逃離現│
│    │      │        │          │        │場。              │
├──┼───┼────┼─────┼────┼─────────┼───
│五  │甲○○│九十二年│高雄市建興│子○○  │甲○○提議並擇定強│九千元
│    │丑○○│四月二十│路二九三號│        │盜對象後，由丑○○│
│    │庚○○│五日上午│一樓      │        │、庚○○各持一把足│
│    │己○○│五時三十│力道山遊藝│        │為兇器之西瓜刀，洪│
│    │      │許      │場        │        │建文則持膠帶，三人│
│    │      │        │          │        │衝進遊藝場內，脅迫│
│    │      │        │          │  │子○○、與另一名女│
│    │      │        │          │        │店員交付財物，黃芳│
│    │      │        │          │        │婷二人見難以抗拒，│
│    │      │        │          │        │趕緊跑往二樓躲藏，│
│    │      │        │          │        │丑○○等人隨即搜取│
│    │      │        │          │        │財物，得手後與在外│
│    │      │        │          │        │把風之甲○○朋分贓│
│    │      │        │          │        │款。              │
└──┴───┴────┴─────┴────┴─────────┴───
中華民國刑法第三百三十條第一項
犯強盜罪而有第三百二十一條第一項各款情形之一者，處七年以上有期徒
刑。
中華民國刑法第三百二十一條第一項第三款、第四款
犯竊盜罪而有左列情形之一者，處六月以上、五年以下有期徒刑：
三攜帶兇器而犯之者。
四  結夥三人以上而犯之者。
中華民國刑法第三百二十條第一項(普通竊盜罪)
意圖為自己或第三人不法之所有，而竊取他人之動產者，為竊盜罪，處五
年以下有期徒刑、拘役或五百元以下罰金。


司法院資訊處製作；財團法人民間司法改革基金會備份。
